es: Servicios > Servicios de edificación y construcción > Servicios de construcción especializados: Carpintería; Hormigón y cimientos; Techos y canalones
nb: Tjenester > Bygg- og anleggstjenester > Spesialiserte byggetjenester: Tømrerarbeid; Betong og fundamenter; Taktekking og takrenner
de: Dienstleistungen > Bau- & Konstruktionsdienstleistungen > Spezialisierte Baudienstleistungen: Zimmerei; Beton & Fundamente; Dachdecken und Dachrinnen
cs: Služby > Služby v oblasti stavebnictví > Specializované služby v oblasti stavebnictví: Tesařské práce; Betonování a základy; Střešní krytiny a okapy
fi: Huollot > Rakennus- ja rakentamispalvelut > Erikoisrakennuspalvelut: Puusepäntyöt; Betoni ja perustukset; Katot ja vesikourut
tr: Servisler > İnşaat ve İnşaat Hizmetleri > Özel İnşaat Hizmetleri: Marangozluk; Beton ve Temeller; Çatı Kaplaması ve Oluk Kaplaması
pl: Usługi > Usługi budowlane i konstrukcyjne > Specjalistyczne usługi budowlane: Stolarka; Beton i fundamenty; Pokrycia dachowe i rynny
pt-BR: Serviços > Serviços de construção e edificação > Serviços especializados de construção: Carpintaria; Concretagem e fundações; Telhados e calhas
it: Servizi > Servizi per l'edilizia e le costruzioni > Servizi edili specializzati: Carpenteria; Calcestruzzo e fondamenta; Coperture e grondaie
bg-BG: Услуги > Строителни услуги и конструкции > Специализирани строителни услуги: Дърводелство; Бетон и основи; Покриви и улуци
sk-SK: Servis > Stavebníctvo a výstavba > Špecializované stavebné služby: Stolárstvo; Betónovanie základovej dosky; Strešné krytiny a odkvapy
ja: サービス > ビル・建造物の保守点検 > 特殊な建造物の保守点検: 大工; コンクリート・基礎; 屋根・雨樋
pt-PT: Serviços > Serviços de construção > Serviços de construção especializados: Carpintaria; Cimento e Alicerces; Telhados e calhas
th: บริการ > บริการอาคารและการก่อสร้าง > บริการก่อสร้างเฉพาะทาง: งานช่างไม้; คอนกรีตและฐานราก; งานหลังคาและรางน้ำ
lt-LT: Paslaugos > Statybos paslaugos > Specializuotos statybos paslaugos: Dailidžių darbai; Betonas ir pamatai; Stogų dengimas ir latakai
sl-SI: Storitve > Gradbene in gradbeniške storitve > Specializirane gradbene storitve: Mizarstvo; Betoniranje in temeljenje; Krovstvo in žlebovi
ko: 서비스 > 건축/건설 서비스 > 특수 건설 서비스: 목공; 콘크리트/기초; 지붕/홈통 설비
zh-TW: 維修 > 營建服務 > 專業施工服務: 木工; 混凝土和地基; 屋頂和天溝
sv: Tjänster > Bygg- och anläggningstjänster > Specialiserade byggtjänster: Snickeri; Betong och fundament; Tak och takrännor
hr-HR: Usluge > Građevinske usluge > Specijalizirane građevinske usluge: Stolarija; Beton i temelji; Postavljanje krovova i žlijebova
el: Υπηρεσίες > Υπηρεσίες οικοδομής & κατασκευών > Εξειδικευμένες υπηρεσίες κατασκευών: Ξυλουργικές εργασίες; Σκυρόδεμα & θεμέλια; Στέγες & υδρορροές
en: Services > Building & Construction Services > Specialized Construction Services: Carpentry; Concrete & Foundations; Roofing & Guttering
nl: Diensten > Bouwdiensten > Gespecialiseerde bouwdiensten: Timmerwerk; Beton en funderingen; Dakbedekking en dakgoten
ru: Услуги > Строительные услуги > Специализированные строительные работы: Плотницкие работы; Бетонные работы и возведение фундамента; Монтаж кровли и водостоков
vi: Dịch vụ > Dịch vụ chế tạo & xây dựng > Dịch vụ xây dựng chuyên biệt: Nghề mộc; Bê tông & nền móng; Vật liệu lợp mái & hệ thống thoát nước
da: Service > Bygge- og anlægsydelser > Specialiseret byggeservice: Tømrerarbejde; Beton og fundamenter; Tag og tagrender
hu: Szolgáltatások > Építőipari szolgáltatások > Speciális építőipari szolgáltatások: Asztalosmunka; Beton és alapozás; Tetőfedés és ereszcsatorna
fr: Services > Services de bâtiment et de construction > Services de construction spécialisés: Charpenterie; Béton et fondations; Toiture et gouttières
ro-RO: Servicii > Servicii de construcții > Servicii construcții specializate: Dulgherie; Beton și fundații; Acoperișuri și jgheaburi
zh-CN: 服务 > 建筑构造服务 > 专业建筑服务: 木工; 混凝土和地基; 屋顶和天沟